# 陈老师求教，以前年度减值影响的递延确认

提问人：JLucky 大宝呀 时间：2019-05-14 17:56:29
背景： 2017 年末补提 2015 年资产减值
问题：因为该笔减值 2015 年未确认，也就是未纳税调增。那么站在 2017年，应该借年初贷应交，同时借递延贷年初。
但是经理说应该借：递延贷年初。
我想了很久，经理也辅导我了很久，但是我仍然无法理解他的思路。
所以，账务处理究竟应该是什么呢？哭了

回答人：chenyiwei
以前年度没有确认资产减值，但也没有进行纳税调整，表明该项错误并不影响前期应纳税所得额的计算，相应地，前期的应交税费无需调整，只需随着递延所得税资产的确认追溯调整前期的递延所得税费用即可。即：借：递延所得税资产，贷：年初未分配利润（前期的 “所得税费用——递延所得税费用”）即可。